【裁判字號】    90,易,1788
【裁判日期】    901224
【裁判案由】    竊盜等
【裁判全文】
臺灣桃園地方法院刑事判決                          九十年度易字第一七八八號
    公  訴  人  臺灣桃園地方法院檢察署檢察官
    被      告  甲○○
右列被告因竊盜等案件，經檢察官提起公訴（九十年度偵字第九八七一號），本院判
決如左：
    主  文
甲○○竊盜，累犯，處拘役伍拾日，如易科罰金以參佰元折算壹日；又偽造署押，足
以生損害於公眾及他人，累犯，處有期徒刑伍月，如易科罰金以參佰元折算壹日。高
雄市政府警察局三民第一分局八十八年七月十七日十時五分逮捕暨夜間訊問同意書貳
紙上偽造之「杜文河」署押各壹枚（均各含指印壹枚）、該局長明派出所同日警訊筆
錄上偽造之「杜文河」署押貳枚（含指印貳枚）、刑案資料作業集中查詢報表—身分
證字號相同者壹紙上偽造之「杜文河」署押壹枚（含指印壹枚）、指認口卡片壹紙上
偽造之「杜文河」署押壹枚（含指印壹枚）、臺灣高雄地方法院檢察署八十八年七月
十七日訊問筆錄上偽造之「杜文河」署名壹枚、甲○○照片上偽造之「杜文河」署名
壹枚及臺灣高雄地方法院檢察署指紋登記卡上偽造之「杜文河」署名壹枚、指印捌枚
，均沒收。
    事  實
一、甲○○前於民國八十一年間曾因犯竊盜案件，經臺灣高雄地方法院（下簡稱高雄
    地院）以八十一年度易字第六四一七號判決判處有期徒刑一年，並於八十二年四
    月三十日，經臺灣高等法院高雄分院以八十二年度上易字第六三八號判決上訴駁
    回確定，並與臺灣高雄地方法院八十二年度易字第五三七一號偽造文書案件所有
    期徒刑七月，合併定應執行有期徒刑一年五月，而於八十三年九月七日縮刑期滿
    執行完畢出監；復於八十四年間，因犯竊盜案件，經高雄地院以八十四年度易字
    第八０二號判決處有期徒刑一年四月，嗣於八十四年四月二十九日，經臺灣高等
    法院高雄分院判決上訴駁回確定，而於八十五年五月十七日因假釋未經撤銷，以
    執行完畢論；又於八十六年間因犯搶奪案件，經高雄地院以八十六年度訴字第八
    五九號判決處有期徒刑一年確定，而於八十七年六月三十日縮刑期滿執行完畢。
二、甲○○詎猶不知悔改，於八十八年七月十七日上午十時許，至高雄火車站內非屬
    車船停靠旅客上落停留及必經地之候車室準備搭火車時，因見乙○○離開上廁所
    時未將其所有隨身攜帶黑色背包帶離，遂意圖為自己不法之所有，竊取該內有高
    雄市三信合作社存摺一本之黑色背包，得手後隨即跑離現場，欲將該背包留供己
    用。嗣為乙○○發覺馬上通知警方，旋於同日上午十時五分許，在高雄市○○路
    與建國路口，為警當場逮捕，並自其身上取得前開黑色背包及存摺。其為警逮捕
    後，因圖逃避上開竊盜刑責且避免為警發覺其係另案偽造文書案通緝犯，竟於警
    偵訊過程中，假冒其兄「杜文河」名義應訊，並接續於下述時地在下述時地偽造
    「杜文河」之署名及捺按指印：八十八年七月十七日上午十時五分許，於前開
    逮捕現場當場，在逮捕通知單暨夜間訊問同意書上以複寫方式偽造署名一次，而
    同時偽造完成二枚署名，並捺按指印二枚；八十八年七月十七日上午十時三十
    分許，在高雄市政府警察局三民第一分局長明派出所內，於該所製作之警訊筆錄
    上偽簽署名二次，並捺按指印二枚；刑案資料作業集中資料查詢報表—身分證字
    號相同者上偽簽署名一次，同時捺按指印一枚；指認口卡片一紙上偽簽署名一次
    並同時捺按指印一枚；八十八年七月十七日下午十時許，在臺灣高雄地方法院
    檢察署（下簡稱高雄地檢），於該署製作之訊問筆錄、庭攝照片及指紋登記卡上
    分別偽造署名各一枚，及在該指紋登記卡上捺按指印八枚。其右揭數次偽造署押
    之行為，均足生損害於「杜文河」本人，及偵查機關於人犯查核之正確性。嗣於
    八十八年九月一日，高雄地院法官傳訊杜文河到庭時，經杜文河指出未曾在上開
    時地為警查獲，並經法官當庭勘驗杜文河之雙手均無斷指，與指紋登記卡不符，
    且經該院法官送請內政部警政署刑事警察局鑑定前揭指紋卡上指紋後，始悉上情
    。
三、案經臺灣高雄地方法院檢察署自動簽分並呈請臺灣高等法院檢察署檢察長核轉臺
    灣桃園地方法院檢察署檢察官偵查起訴。
    理  由
一、訊據被告甲○○固自承曾竊取被害人乙○○背包且偽造杜文河名義署押，惟辯稱
    ：伊竊取被害人乙○○背包之地點係在火車站外之計程車排班處，且因伊曾另案
    犯偽造署押罪及竊盜罪，分別經臺灣臺北地方法院及該院簡易庭判刑確定，本件
    右開犯行與經判決確定部分應係屬連續犯之裁判上一罪關係，故本件應諭知免訴
    判決云云。經查：
  （一）右開竊盜部分犯罪事實，業據被告於警訊、檢察官偵訊時均坦認不諱，核與
  被害人乙○○於警訊時指訴失竊時地物品情節綦詳（警卷第四頁參照），並
        有乙○○立具之領結副本在卷可稽（警卷第八頁參照），事證明確。雖被告
        嗣後於本院調查時改辯稱伊係在車站外竊取背包，且本件竊盜行為與前案臺
        北地方法院八十九年度易字第二八六二號判決認定之犯罪事實係裁判上一罪
        連續犯關係云云，惟查竊盜地點係在車站內候車室一節，業據被告及被害人
        在警訊時均指稱翔實，其事後於本院調查時翻異前詞，顯係事後避重就輕之
        詞不足採信；再其曾於八十九年四月十日起至五月二十三日止，在臺北市數
        家餐廳內竊取被害人背包，並於竊得背包後持提款卡盜領，而經臺灣臺北地
        方法院以八十九年度易字第二八六二號判決判處連續竊盜罪一節，有該判決
        乙份附卷可稽，查右揭經判決確定之竊盜時間均係在八十九年四、五月間，
        與本案係於八十八年七月十七日，相隔達九個月，而被告於本院審理時亦自
        承並非行竊時就一直想要繼續偷，不是只要看到東西就偷等語（本院審判筆
        錄參照），是被告本件竊盜犯行與前開判決確定部分，於客觀上時間既非緊
        接，於其主觀上亦非係基於概括犯意為之，尚難僅因係觸犯構成要件相同之
        罪名，逕認具連續犯關係，被告前開辯解，顯屬卸責之詞，不足採信。被告
        竊盜犯行，事證明確，應予依法論科。
  （二）上開偽造署押部分犯罪事實，業據被告於檢察官偵訊及本院調查、審理時均
        自白無訛，且有右開警偵訊筆錄、刑案資料作業集中資料查詢報表—身分證
        字號相同者、指認口卡片、照片及指紋登記卡等各乙份及逮捕通知單暨夜間
        訊問同意書二紙附卷可稽（警卷第一頁、第三頁、第六頁、第九頁、第十頁
        、第十三頁及高雄地檢八十八年度偵字第一七九九八號卷第七頁背面、第八
        頁參照），而事實欄所載之指紋登記卡經高雄地院法官送內政部警察署刑事
        警察局鑑定比對結果，確與被告之指紋特徵相吻合，有該局八十八年十二月
        十四日（八八）刑紋字第一二九九三四號函及八十八年十二月十四日局紋字
        第一一六一號鑑定書乙份在卷可參（高雄地院八十八年度易字第三五五三號
        卷第四十二頁及第四十三頁至第四十五頁參照），被告上開自白核與事實相
        符，其右揭犯行事證明確，足堪認定。雖被告另辯稱其於八十九年二月二十
        三日另因遭警臨檢怕為警發覺其通緝身份，故以其弟杜文雄名義應訊，並經
        臺灣臺北地方法院臺北簡易庭以八十九年度北簡字第七二五號判決判處罰金
        五千元，是本案與該判決確定部分係屬連續犯之裁判上一罪關係。惟查被告
        雖自承分別於本案八十八年八月十七日及另案八十九年二月二十三日二次為
        警查獲時均偽造他人署押應訊，惟查此二案件時間相隔六月餘，且被告於本
        院九十年十月二十五日調查時亦陳稱：那段時間僅冒名應訊該二次，且那段
        時間若另經警臨檢，其會以自己名義應訊，並非每次都想冒用他人名義應訊
        並偽造署押等語（本院該次訊問筆錄參照），是被告所犯該二次偽造署押犯
        ，時間非緊接，且被告並非自始即決意凡遭警查獲均冒名應訊偽造他人署押
        ，尚難僅因係觸犯構成要件相同之罪名，逕認二次行為間有連續犯之裁判上
        一罪關係，被告辯解顯係脫罪之詞，不足採信。被告偽造署押犯行，罪證明
        確，應予依法論科。
二、核被告甲○○所為，係犯刑法第三百二十條第一項之竊盜罪及同法第二百十七條
    第一項之偽造署押罪。其為掩飾犯行，於八十八年七月十七日遭警查獲後，冒用
    「杜文河」名義應訊，並分別於上開數筆錄、刑案資料作業集中資料查詢報表—
    身分證字號相同者、指認口卡片、照片、指紋登記卡及逮捕通知單暨夜間訊問同
    意書上偽造「杜文河」之署押，應認其所偽造之署押係單一偽造署押行為之接續
    ，為單純一罪。又公訴人起訴事實雖未敘及被告於刑案資料作業集中資料查詢報
    表—身分證字號相同者、照片、指紋登記卡上偽造「杜文河」署押之行為，然該
    部分事實與公訴人起訴之犯罪事實既屬實質上一罪，為起訴效力所及，本院自應
    併予審究，附此敘明。再被告前因如事實欄一、所示之論罪科刑情形，並已執行
    完畢，此有臺灣高等法院被告全國前案紀錄表、臺灣桃園地方法院檢察署刑案資
    料查註紀錄表在卷可按，其於五年內再犯本件有期徒刑以上之罪，為累犯，應依
    刑法第四十七條規定，加重其刑。查被告行為後，關於易科罰金之折算標準，刑
    法第四十一條業於九十年一月十日經修正公布，並於同年月十二日生效，易科罰
    金之適用範圍擴大為最重本刑五年以下有期徒刑之罪，並明定併合處罰之數罪，
    如各罪均得易科罰金者，其應執行之刑逾六月時，亦得適用之，是被告為偽造署
    押行為後法律已有變更，但新舊法適用並無不同；而為竊盜行為後，法律亦已變
  更，經比較新舊法之結果，以修正後之新規定對被告較有利，二罪均應依刑法第
    二條第一項前段之規定，適用裁判時即修正後之刑法第四十一條第一項前段，附
    此敘明。爰審酌被告因遭通緝中，為脫免逮捕即任意冒用他人名義製作筆錄之動
    機，又前已屢因竊盜案件分別經判刑確定並執行完畢，仍因一時貪念致犯本罪，
    惟所竊得之財物僅一背包及存摺，價值非鉅，犯後並均大致坦承犯行等一切情狀
    ，量處如主文所示之主刑，並就有期徒刑及拘役部分，分別諭知易科罰金之折算
    標準。
三、如主文所示之署名及指印，應依刑法第二百十九條規定沒收。
據上論斷，應依刑事訴訟法第二百九十九條第一項前段，刑法第二條第一項前段、第
三百二十條第一項、第二百十七條第一項、第四十七條、修正後第四十一條第一項前
段、第二百十九條，罰金罰鍰提高標準條例第一條前段、第二條，判決如主文。
本案經檢察官錢明婉到庭執行職務
中      華      民      國    九十      年     十二     月    二十四    日
                                臺灣桃園地方法院刑事第六庭
                                    審判長法  官  周 政 達
                                          法官  林 春 鈴
                                          法  官  簡 婉 倫
右正本證明與原本無異。
如不服本判決，應於判決送達後十日內向本院提出上訴狀( 應附繕本 )，上訴於
臺灣高等法院。
                                          書記官  王 泰 元
中      華      民      國    九十      年     十二    月     三十一    日
附錄本案論罪科刑法條：
刑法第三百二十條
意圖為自己或第三人不法之所有，而竊取他人之動產者，為竊盜罪，處五
年以下有期徒刑、拘役或五百元以下罰金。
意圖為自己或第三人不法之利益，而竊佔他人之不動產者，依前項之規定
處斷。
前二項之未遂犯罰之。
刑法第二百一十七條
偽造印章、印文或署押，足以生損害於公眾或他人者，處三年以下有期徒
刑。
盜用印章、印文或署押，足以生損害於公眾或他人者，亦同。


司法院資訊處製作；財團法人民間司法改革基金會備份。
